---
title: "Cwiczenie_1"
date: today
author: "Mikołaj Ziółkowski"
editor: visual
format: 
  html:
    toc: true
    toc-depth: 3
    toc-location: right
    toc-title: Spis Treści
    number-sections: true
    number-depth: 3
    html-math-method: katex
    code-tools: true
    code-block-bg: true
    code-fold: true
    code-summary: "Show and hide code"
    link-external-icon: true
    link-external-newwindow: true
    smooth-scroll: true
    self-contained: true
    theme: 
        dark: solar
        light: flatly
    fontsize: 1.0em
    linestretch: 1.3
    fig-align: center
execute: 
  echo: true
  error: false
  warning: false
  output: true
---

## Bilioteki

```{r}
library(tidyverse)
library(GGally)
library(broom)
```

## Format danych

-   zmiana nazw kolumn na małe litery
-   usunięcie wierszy z brakami danych
-   usuniecie kolumny "day"
-   konwersja kolumny month na typ fakor

```{r}

colnames(airquality) <- tolower(colnames(airquality))

air <-
  airquality |>
  as_tibble() |>
  na.omit() |>
  select(-day) |> 
  mutate(month = factor(month))
```

## Tabela z danymi

::: callout-note
Tabela przedstawia pierwsze 15 wierszy danych. Całkowita liczba wierszy to 111.
:::

```{r}
library(knitr)
knitr::kable(head(air, 15))
```

## Korelacja między zmiennymmi

Stworzenie macierzy wykresów par w celu zbadania relacji między wieloma zmiennymi

```{r}
GGally::ggpairs(air, aes(color = month)) 
```

### Wniosek

Z wykresów widać, iż między niektórymi zmiennymi występuje silna korelacja. Na przykład, zmienna temp jest silnie skorelowana z poziomem ozonu (wsp. 0.699)

Umiarkowanie wysokie korelacje między temp-ozone, wind-ozone, solar.r-ozone, temp-solar.r, wind-temp

Niskie korelacjie między parami: wind-solar.r, solar.r-temp

## Skalowanie zmiennych

Modyfikuje 3 kolumny temp, wind oraz solar.r, a mianowicie dokonywana jest standaryzacja za pomocą kodu

```{r}
air_scaled <- air |> 
  mutate(across(c(temp, wind, solar.r), scale))  

head(air_scaled)
```

## Model regresji

Lepszy model 

```{r}
model <- lm(ozone ~ solar.r + wind * temp, data = air_scaled) 
summary(model) 

```

-   (wyraz wolny): Przewidywana wartość ozonu, gdy wszystkie inne zmienne mają wartość 0, wynosi 50.386 jednostek.
-   solar.r: Każdy wzrost promieniowania słonecznego (solar.r) o jednostkę powoduje wzrost poziomu ozonu o 4.76 jednostek (p = 0.0296, więc efekt jest istotny statystycznie).
-   wind: Każdy wzrost prędkości wiatru (wind) o jednostkę powoduje spadek poziomu ozonu o 11.06 jednostek (p \< 0.001, bardzo istotny efekt).
-   temp: Każdy wzrost temperatury o jednostkę powoduje wzrost poziomu ozonu o 17.87 jednostek (p \< 0.001, bardzo istotny efekt).

zmienne month6, month7, month8 nie są istotne statystycznie, można rozważać ich usunięcie z modelu

Zdecydowanie, a nie rozważyć :) 

## Prognoza

```{r}
model_tidy <- tidy(model, conf.int = TRUE)

predictions <- predict(model, newdata = air_scaled)
head(predictions, 15)
```

A ocena modelu, dla każdego miesiąca ? Ma to znaczenie, czy nie w naszym modelu ?

